【裁判字號】    92,易,709
【裁判日期】    920725
【裁判案由】    賭博
【裁判全文】
臺灣彰化地方法院刑事判決                          九十二年度易字第七九號
    公  訴  人  臺灣彰化地方法院檢察署檢察官
    被      告  甲○○
右列被告因賭博案件，經檢察官提起公訴（九十二年度偵字第四一四九號），本院判
決如左：
    主  文
甲○○意圖營利，聚眾賭博，累犯，處有期徒刑陸月，併科罰金萬元，有期徒刑如
易科罰金，罰金如易服勞役，均以佰元折算壹日。
扣案之簽賭單及鶴仙子六合手冊各壹本，均沒收。
    事  實
一、甲○○前有二次賭博前科，最後一次於民國八十九年間經本院判處有期徒刑六月
    ，併科罰金一萬元確定，甫於八十九年十一月二十日易科罰金執行完畢。仍未知
    警惕，為維持生計，竟於九十二年五月十五日（週四）起至同年月十六日（週五
    ），在其彰化縣鹿港鎮○○路二號住處不特定公眾得出入之場所，私設六合彩賭
    博，並擔任組頭，提供前揭住處為賭博場所，聚集不特定多數人下注簽賭財物，
    並以臺北銀行週五所開出之樂透彩中獎號碼為據，以每簽賭一注新臺幣（下同）
    五十或一百元不等之代價，提供賭客簽賭俗稱「二星」、「三星」及「四星」之
    方式，與不特定賭客對賭，以一百元為例，簽中二星可得四千二百元，簽中三星
    可得三萬七千元，簽中四星則可得四十三萬元，若未簽中，賭資悉歸組頭甲○○
    所有，而從中牟利。嗣於同年月十六日上午九時五十分許，為警持搜索票在右揭
    住處查獲，並扣得甲○○所有供六合彩賭博所用之簽賭單及鶴仙子六合手冊各一
    本。
二、案經彰化縣警察局鹿港分局報告臺灣彰化地方法院檢察署檢察官偵查起訴。
    理  由
一、右揭事實，業據被告甲○○迭於警詢、偵查及本院調查、審理中坦承不諱，且歷
    次所供均互核相符，並有搜索、扣押筆錄及扣押物品目錄表等件附卷可憑，及簽
    賭單、鶴仙子六合手冊各一本扣案可資佐證，足徵被告自白與事實相符。本件事
    證明確，被告右揭犯行堪以認定，應依法論科
二、核被告甲○○所為，係犯刑法第二百六十六條第一項之公然賭博罪，同法第二百
    六十八條前段之意圖營利供給賭博場所罪，及同法條後段之意圖營利聚眾賭博罪
    。其所犯公然賭博罪、意圖營利供給賭博場所罪及意圖營利聚眾賭博罪，係以一
    行為觸犯數罪名，應依刑法第五十五條想像競合犯之規定，從較重之意圖營利聚
    眾賭博罪處斷。又按社會上所謂「大家樂」之賭博，係核對每期愛國獎券開獎之
    得獎號碼，作為決定輸嬴之方法，故意圖營利聚眾以賭「大家樂」之犯罪行為，
    其構成連續犯，除需基於概括之犯意外，尚需有二次以上依據愛國獎券開獎得獎
    號碼以決定輸嬴者，始足當之，於當期愛國獎券開獎前，不特定之多數賭徒分別
    圈選號碼之各個接續行為，均係當次意圖營利聚眾賭博犯罪行為之一部，只成立
    一罪（參照最高法院七十六年度台非字第一四三號判決意旨），查本件被告甲○
    ○犯罪時間係於九十二年五月十五日及同年月十六日（即星期四、五），即以臺
    北銀行於週五即九十二年五月十六日該次之樂透彩開獎號碼為據，是尚無二次以
    上依據樂透彩開獎得獎號碼以決定輸嬴之情形，揆諸前揭說明，應僅成立接續犯
    ，並非連續犯，公訴意旨認應依連續犯規定並加重其刑，尚非有洽，附此敘明。
    再被告甲○○前於八十九年間，因賭博案件，經本院判處有期徒刑六月，併科罰
    金一萬元確定，於八十九年十一月二十日易科罰金執行完畢，有卷附臺灣高等法
    院被告全國前案紀錄表一件可稽，其於受有期徒刑執行完畢五年以內再犯本件有
    期徒刑以上之罪，為累犯，應依法加重其刑。爰審酌被告甲○○已有二次六合彩
    賭博前科，分別經本院於七十八年間判處有期徒刑五月，併科罰金二萬元；及於
    八十九年間判處有期徒刑六月，併科罰金一萬元（參卷附臺灣高等法院被告全國
    前案紀錄表，及本院七十八年度易字第九五七號、八十九年度彰簡字第五七四號
    判決書各一件），再犯本件同類型之罪，惡性非輕，惟念其本件犯罪時間僅二日
    ，經營時間尚短，且被告已年近六十歲，謀生不易，暨犯罪後坦承犯行、態度良
    好等一切情狀，量處如主文所示之刑，並諭知易科罰金及易服勞役之折算標準。
    扣案之簽賭單、鶴仙子六合手冊各一本，均係被告甲○○所有供本案賭博犯罪所
    用之物，業據被告供明在卷，爰依刑法第三十八條第一項第二款規定宣告沒收。
據上論斷，應依刑事訴訟法第二百九十九條第一項前段，刑法第二百六十六條第一項
前段、第二百六十八條、第五十五條、第四十七條、第四十一條第一項前段、第四十
二條第二項、第三十八條第一項第二款，罰金罰鍰提高標準條例第一條前段、第二條
規定，判決如主文。
本案經檢察官郭銘禮到庭執行職務。
中    華    民    國    九十二      年      七月      二十五      日
                                臺灣彰化地方法院刑事第二庭
                                    審判長法官  林  欽  章
                                    法      官  吳  俊  螢
                                    法      官  郭  麗  萍
右正本證明與原本無異。
如不服本判決，應於判決送達後十日內向本院提出上訴狀( 須附繕本 )。
                                    法院書記官  施  嘉  玫
中    華    民    國    九十二      年      七      月      二十八      日
刑法第二百六十六條第一項前段：
在公共場所或公眾得出入之場所賭博財物者，處一千元以下罰金。
刑法第二百六十八條
意圖營利，供給賭博場所或聚眾賭博者，處三年以下有期徒刑，得併科三千元以下罰
金。


司法院資訊處製作；財團法人民間司法改革基金會備份。
